十臺灣苗栗地方法院刑事判決　　　　　　　　　　　　　九十二年度易字第三五八號
　　公　訴　人　臺灣苗栗地方法院檢察署檢察官
　　被　　　告　甲○
右列被告因違反毒品危害防制條例案件，經檢察官提起公訴（九十二年度毒偵字第五
八九號）及移送併辦（九十二年度毒偵字第九０三號、第九九六號、九十三年度毒偵
字第四四二號、第四六二號），由本院合議庭裁定適用簡式審判程序審理，判決如左
：
    主  文
甲○連續施用第二級毒品，累犯，處有期徒刑壹年陸月。扣案之第二級毒品分裝袋壹
袋（含安非他命殘渣）沒收銷燬之。
    犯罪事實及理由
一、犯罪事實：
  (一)甲○於民國八十八年間犯贓物罪，經本院判處有期徒刑六月確定。又因施用第二
    級毒品安非他命案件，經本院以八十七年度毒聲字第三三二號及八十八年度毒聲
    字第三二四號先後裁定送觀察勒戒後，均經認為無繼續施用毒品之傾向，分別經
    臺灣苗栗地方法院檢察署檢察官於八十八年三月二十六日以八十七年度偵字第五
    ○九二號、八十八年四月二十日以八十七年度偵字第五二八二號及以八十八年偵
    字第六一六號為不起訴處分確定。復因施用第二級毒品安非他命案件，經送強制
    戒治，於九十年四月二十四日執行戒治期滿，刑事處罰部分，經同署檢察官提起
    公訴，嗣於八十八年十一月二十七日，經本院以八十八年度易字第六六號判處有
    期徒刑六月確定。另因施用第二級毒品安非他命案件，經同署檢察官提起公訴，
    嗣於八十九年九月十四日，經本院以八十九年度易字第五六八號判處有期徒刑九
    月確定。右開所犯贓物、施用毒品等三罪，經接續執行後，於九十一年五月三日
    假釋，同年十月十三日假釋期滿執行完畢（構成累犯）。
  (二)詎甲○仍不知悔改，再基於施用第二級毒品安非他命之概括犯意，自九十一年十
    一月間某日起，迄九十三年五月十三日上午某時止，在其位於苗栗縣竹南鎮○○
    里○鄰○○街三十一號及同縣竹南鎮○○路一九三巷十四號等住、居處所，以玻
    璃球（末扣案）內置安非他命後燃燒以吸食其白煙之方式，違法施用第二級毒品
    安非他命多次。迨九十二年六月八日下午三時許，在苗栗縣竹南鎮○○路金銀島
    遊藝場前被警查獲其持有安非他命分裝袋（內含安非他命殘渣）一個，經警採其
    尿液送驗，結果呈甲基安非他命陽性反應；再於同年十月二十三日下午四時許，
    於上揭竹南鎮○○路一九三巷十四號居所，於警方另案執行搜索時，復查獲甲○
    與他案犯罪嫌疑人彭玉耀、康寧祥、徐淑珍等人雜處於現場，並於現場扣得第一
    級、第二級毒品等物，因認甲○同有施用毒品之嫌疑，而經採集其尿液送驗，亦
    查獲甲○有安非他命陽性反應；迨九十三年一月十三日，因甲○經通緝為警逮捕
    ，經其同意採集尿液送驗，又呈安非他命陽性反應；嗣至同年五月十三日，為警
    再執行拘提到案時，經採集其尿液送驗，仍呈安非他命陽性反應，始揭上情。
二、證據名稱：
  (一)被告甲○於偵查中之供述筆錄及本院審理中之自白（證明被告確有於前揭時、地
    ，非法施用第二級毒品安非他命之犯行）。
  (二)苗栗縣衛生局九十二年六月十三日苗衛檢字第０九二０００九一九二號煙毒尿液
    檢驗成績書、同年十一月二十八日中山醫學大學附設醫院藥物濫用檢測中心篩檢
    報告書、九十三年二月二日苗衛檢字第０九三０００一三七六號煙毒尿液檢驗成
    績書、九十三年五月二十一日苗衛檢字第０九三０００七四八三號煙毒尿液檢驗
    成績書四紙（證明被告於九十二年六月八日、同年十月二十三日、九十三年四月
    二十三日、同年五月十三日，先後四次採集尿液送驗結果，均呈安非他命陽性反
    應）。
  (三)法務部全國檢察官線上查詢刑案人犯在監所最新資料報表、臺灣苗栗地方法院檢
    察署刑案資料查註紀錄表及全國施用毒品案件紀錄表各一份、不起訴處分書二份
    、強制戒治裁定書一份、起訴書二份、判決書二份（證明被告前因施用毒品案件
    ，先經檢察官先後二次為不起訴處分確定；嗣因又施用毒品，經檢察官依法起訴
    ，並經本院判處有期徒刑確定。又被告前經送強制戒治，於九十年四月二十四日
    執行戒治期滿，本件被告再犯，顯係於戒治執行完畢釋放後五年內再犯之案件）
    。
三、論罪理由：
  (一)安非他命為毒品危害防制條第二條第一項第二款所指之第二級毒品。
  (二)核被告甲○所為，係違反毒品危害防制條例第十條第二項之施用第二級毒品安非
    他命罪。被告連續多次施用毒品行為，時間緊接，所犯罪名相同，顯係基於概括
    之犯意為之，為連續犯，爰依刑法第五十六條之規定以一罪論，並加重其刑。被
    告多次施用毒品前持有毒品之低度行為，均應為其後施用之高度行為所吸收，不
    另論罪。
  (三)被告有犯罪事實欄所述之論罪科刑與刑罰執行紀錄，有臺灣高等法院被告全國前
    案紀錄表乙份在卷足憑，其於有期徒刑執行完畢後，五年內再犯本件有期徒刑以
    上之罪，為累犯，應依刑法第四十七條之規定，遞加重其刑。
  (四)公訴人雖僅就被告九十二年六月八日之施用毒品犯行起訴，惟其於該日前自九十
    一年十一月間某日起迄該日止之犯行；及該日後迄九十三年五月十三日上午某時
    止之犯行，既均經被告自白在卷，且經檢察官移請併辦，復經本院查有連續犯之
    裁判上一罪關係，自為起訴效力所及，本院應併予審理，附此敘明。
  (五)被告之犯行雖有部分係在毒品危害防制條例修正施行之前（該條例業於九十二年
    七月九日修正公布，並於九十三年一月九日生效），惟連續犯之行為應以最後行
    為終了之日起算，故被告之行為自應一體適用修正後之法律，並無新舊法比較適
    用之問題，併此敘明。
  (六)審酌被告前有犯罪前科，且歷經多次觀察勒戒、強制戒治及論罪科刑之處分，仍
    不知悔改，又連續非法施用第二級毒品安非他命，且施用時間甚長，惡性較重，
    惟於本院審理時能坦承犯行暨其施用動機、手段等一切情狀，爰量處如檢察官求
    處刑度之刑，如主文所示，以示懲儆。
  (七)被告於九十二年六月八日下午三時許，在苗栗縣竹南鎮○○路金銀島遊藝場前被
    警查獲同時扣案之安非他命分裝袋（內含安非他命殘渣）一個，經查內含安非他
    命殘渣，業與分裝袋無從分離，爰依毒品危害防制條例第十八條第一項前段規定
    併予沒收銷燬之。
  (八)末查，經查獲之毒品，不問屬於犯人與否，固均應沒收銷燬之，毒品危害防制條
    例第十八條第一項前段定有明文。而臺灣苗栗地方法院檢察署九十二年度毒偵字
    第九０三號（含九十二年偵字第四二一０號卷）併辦意旨，就被告施用第二級毒
    品犯行部分，亦經本院審理，且據被告之自白與驗尿報告而確認其犯行無訛予以
    論罪如前述；然該併辦案件係因被告與他案犯罪嫌疑人彭玉耀、康寧祥、徐淑珍
    雜處於現場而同遭查獲，其所扣得物品（如第一級毒品海洛因六包、注射針筒、
    改造手槍：：等物，詳如該卷扣押物品目錄表），因共同犯罪嫌疑人之共同持有
    關係，致被告與其他共犯另涉其他犯罪嫌疑，刻由臺灣苗栗地方法院檢察署檢察
    官另行分案偵查中。其中扣得之第二級毒品安非他命九包、吸食器部分，因到庭
    實行公訴之檢察官於審理中，已就該部分有關被告「持有」毒品罪嫌部分主動予
    以減縮，僅請求依被告之自白與驗尿報告，就「施用」毒品部分論罪，至於扣案
    之毒品則免予宣告沒收等情，有檢察官九十三年七月四日補充理由書及言詞辯論
    筆錄附卷可稽。嗣經本院訊諸被告亦堅決否認上開毒品為其所有，且陳明各該毒
    品、吸食器均與本件施用第二級毒品罪行無關，亦有訊問筆錄附卷可憑。從而，
    該部分毒品之「持有」既不能證明與本件被告之施用行為有關，自無從為被告之
    「施用」行為所吸收；而該「持有」罪嫌又經檢察官予以減縮，其扣案之毒品自
    不能視為本件審理之客體，原即為本件審判範圍之外，亦無從併依上揭毒品危害
    防制條例第十八條第一項前段宣告沒收銷燬甚明。爰將該併辦意旨有關「扣押物
    品」部分仍退回檢察官另行處理，並依檢察官之聲請，不併宣告沒收銷燬，併此
    敘明。
四、應適用之法條：
  (一)刑事訴訟法第二百七十三條之一第一項，第二百九十九條第一項前段、第三百十
    條之二、第四百五十四條第一項。
  (二)毒品危害防制條例第十條第二項、第十八條第一項前段。
  (三)刑法第十一條、第五十六條、第四十七條。
五、如不服本件判決，得自收受送達之日起十日內，向本院提起上訴。
本案經檢察官廖啟村到庭執行職務。
中      華      民      國    九十三    年      七      月     三十     日
                                  臺灣苗栗地方法院刑事第三庭
                                      法  官  楊台清
右正本證明與原本無異
如不服本判決應於送達後十日內向本院提出上訴狀
                                      書記官  王月香
中　　　華　　　民　　　國　　九十三　　年　　　八　　　月　　　四　　　日
附錄本判決論罪科刑法條全文：
毒品危害防制條例第十條
施用第一級毒品者，處六月以上五年以下有期徒刑。
施用第二級毒品者，處三年以下有期徒刑。
